台灣基隆地方法院刑事判決　　　　　　　　　　　　　　九十年度交易字第八五號
　　公　訴　人　臺灣基隆地方法院檢察署檢察官
　　被　　　告　甲○○
右列被告因公共危險等案件，經檢察官提起公訴（九十年度偵字第四一三九號），本
院判決如左：
    主  文
甲○○被訴過失傷害部分公訴不受理；被訴服用酒類不能安全駕駛動力交通工具而駕
駛部分無罪。
    理  由
一、公訴意旨如附件起訴書所載。
二、按告訴乃論之罪，告訴人於第一審辯論終結前得撤回其告訴，又告訴經撤回者，
    應諭知不受理之判決，刑事訴訟法第二百三十八條第一項、第三百零三條第三款
    分別定有明文。查被告甲○○經公訴人以刑法第二百八十四條第一項前段之過失
    傷害罪嫌提起公訴部分，依同法第二百八十七條前段之規定，須告訴乃論。茲據
    告訴人乙○○具狀撤回告訴，有撤回告訴狀一份在卷可稽，自應就被告甲○○被
    訴過失傷害部分諭知公訴不受理之判決。
三、次按服用酒類不能安全駕駛動力交通工具而駕駛者，八十八年四月二十三日生效
    施行之刑法第一百八十五條之三，將之列於公共危險罪處罰，其立法目的，本在
    藉由抽象危險犯之構成要件，以刑罰制裁力量嚇阻酒後駕車之行為，進而確保參
    與道路交通往來人車之安全，因此並不以對於道路交通往來人車發生具體實害為
    要件，此種立法例亦為德、日等國所採行。然所謂「不能安全駕駛」，性質上乃
    屬不確定法律概念，雖法務部於八十八年五月間召開「研商訂定刑法第一百八十
    五條之三服用毒品、麻醉藥品、酒類或其他相類之物，不能安全駕駛交通動力工
    具之認定標準」會議，會中決定參考德國、美國認定標準，對於酒精濃度呼氣達
    每公升０‧五五毫克或血液濃度達千分之一點一以上者，即認為已達不能安全駕
    駛之標準，數值在其以下者，如能輔以其他客觀事實作為不能安全駕駛之判斷時
    ，亦應依法移送處以刑罰（詳參法務部八十八年五月十八日法八八檢字第ＯＯ一
    六六九號函），以期統一建立執法機關移送之準則，然此僅係供法院認定事實之
    參考，得為審判所引用，並無絕對之拘束力，亦即飲酒駕車者究有無構成本罪，
    仍有待法院依具體個案事實認定之。從而，行為人若吐氣或血液酒精濃度未達前
    開０‧五五毫克或千分之一點一以上數值，倘能輔以其他客觀事實，認定行為人
    不能安全駕駛者，自得依前開規定處罰。
四、本件被告甲○○雖承認服用酒類後駕車，惟辯稱：駕車時神智清晰並無不能安全
    駕駛之狀況。復且因被告肇事後經救護車先行送往醫院救治未即時測得吐氣中所
    含酒精成分，故有疑義者，即為被告前開酒後駕車行為是否尚有其他具體之事證
    ，足以佐證其已達不能安全駕駛之情狀？本院傳訊證人丙○○即處理車禍之警員
    到院證述，被告頭部有流血，當時我向他要證件，他都還知道，後來他就讓救護
    車送走，所以就沒有再進一步和他對話，但是有聞到他身上有酒味。但據此僅得
    認定被告有服用酒類，但被告並無證人於測試觀察紀錄表所載之語無倫次、含糊
    不清、意識模糊之狀況，是以尚無足認定被告服用酒類已達不能安全駕駛之程度
    。再者告訴人乙○○於偵查中陳稱，與被告一起搭乘救護車前往醫院就醫時，並
    未聞到被告身上有酒味。再經本院函詢行政院衛生署基隆醫院，被告肇事後送往
    醫院救治情形，於九十一年二月七日以九一基醫病字第０八五八號函覆稱：甲○
    ○被救護車送至本院急診治療，主訴機車跌倒頭痛，意識清醒而不是昏迷，頭部
    和身體無明顯外傷，檢查時並無酒味，所以不可能飲酒過量所致，因此未作酒精
    測試等語。因此，本件並無積極證據足證被告飲酒後之狀況，已不能安全駕駛動
    力交通工具，自不得單憑前開車禍之發生，逕予推論被告已達不能安全駕駛之程
    度。綜前所述，公訴人所舉證據尚無法積極認定被告已達「不能安全駕駛」之程
    度。此外，復查無其他積極證據足認被告有公訴人所指服用酒類不能安全駕駛動
    力交通工具而駕駛犯行，依法應就此部分諭知被告無罪之判決。
據上論斷，應依刑事訴訟法第三百零一條第一項、第三百零三條第三款，判決如主文
。
本案經檢察官吳佳齡到庭執行職務。
中      華      民      國    九十一    年      四      月     十一   日
                              臺灣基隆地方法院交通法庭
                                  法    官  王  翠  芬
右正本證明與原本無異。
對於本件判決如有不服，應於收受送達後十日內，向本院提出上訴書狀，上訴於臺灣
高等法院，並按他造當事人之人數附具繕本。
                                  書 記 官  明  祖  斌
中      華      民      國    九十一    年      四月     十五   日
